【裁判字號】    90,訴,825
【裁判日期】    900531
【裁判案由】    扣繳稅款
【裁判全文】
高雄高等行政法院裁定                                九十年度訴字第八二五號
    原      告  甲○○
    被      告  財政部高雄市國稅局
    代  表  人  乙○○
右當事人間因扣繳稅款事件，原告不服財政部中華民國九十年一月二十日台財訴第0
000000000號訴願決定，提起行政訴訟。本院裁定如左：
    主  文
原告之訴駁回。
訴訟費用由原告負擔
    理  由
一、按訴願自機關之行政處分書或決定書達到之次日起，應於三十日內提起之。訴願
    人不在受理訴願機關所在地居住者，計算前條三十日之期限，應扣除其在途期間
    。修正前訴願法第九條第一項及第十條第一項分別定有明文；又訴願事件，其提
    起訴願逾法定期間者，應為不受理之決定，為修正後訴願法第七十七條第二款所
    明定。另稅捐稽徵法第一條規定，稅捐之稽徵，依本法之規定；本法未規定者，
    依其他有關法律之規定。而民事訴訟法第一百三十七條第一項則規定：送達於住
    居所、事務所或營業所不獲會晤應受送達人者，得將文書付與有識別事理能力之
    同居人或受僱人。而此補充送達之規定，稅捐稽徵法並無規定，依上述稅捐稽徵
    法第一條規定，關於九十年一月一日行政程序法施行前稅捐文書之送達即得依此
    民事訴訟法補充送達之規定為送達。
二、本件原告因扣繳稅款事件，係於八十九年三月十五日由其住所大樓管理員代為收
    受被告八十九年三月十三日財高國稅法字第八九０一三０六０號復查決定書，有
    掛號郵件收件回執附卷可稽，而大樓管理員性質上係屬原告之受僱人，依前述規
    定，本件之復查決定書自於管理員代為收受時即已合法送達；又原告住所係設於
    高雄市，計其向財政部提起訴願之期間，應自八十九年三月十六日起算，扣除在
    途期間五日，應於同年四月十九日（星期三）屆滿，原告遲至八十九年六月二十
    一日始具狀向被告提出更正聲請書，有該更正申請書及蓋於其上之被告收文日戳
    可按，自已逾提起訴願之法定不變期間；而原告提出之更正申請書，係主張出租
    人惠許蓉係在中華民國境內居住之個人，被告以出租人惠許蓉非中華民國境內居
    住之個人，按百分之二十之扣繳率核定扣繳義務人之原告補繳稅款，係屬錯誤請
    求更正等語，有該更正申請書附原處分卷可稽，故原告該更正申請書顯係就復查
    決定之結果有所不服，參諸修正前訴願法第十一條規定，應以該不服之表示視為
    提起訴願。而原告提起訴願依上揭所述已逾法定不變期間，揆諸首開說明，自為
    法所不許。故訴願決定以其訴願逾期，不予受理，核無不合。原告復對之提起行
    政訴訟，顯非合法，應予駁回。
三、依行政訴訟法第一百零七條第一項第十款、第一百零四條、民事訴訟法第九十五
    條、第七十八條，裁定如主文。
中      華      民      國      九十    年      五      月    三十一    日
                                高雄高等行政法院第一庭
                                            審判長法官  陳光秀
                                            法      官  呂佳徵
                                            法      官  楊惠欽
右為正本係照原本作成。
如不服本裁定，應於裁定送達後十日內以書狀明理由，經本院向最高行政法院提出
抗告（須按對造人數附具繕本）；並應預繳送達用掛號郵票六份（每份三十四元）。
中      華      民      國      九十    年      五      月    三十一    日
                                            法院書記官  藍亮仁


司法院資訊處製作；財團法人民間司法改革基金會備份。
